【裁判字號】    97,易,3646
【裁判日期】    980227
【裁判案由】    竊盜
【裁判全文】
臺灣板橋地方法院刑事判決              97年度易字第3646號
公  訴  人  臺灣板橋地方法院檢察署檢察官
被      告  戊○○
                  （現於臺灣宜蘭監獄另案執行中）
上列被告因竊盜案件，經檢察官提起公訴（97年度偵字第26294
號），被告於本院準備程序進行中，就被訴犯罪事實為有罪之陳
述，本院告知簡式審判程序之旨，並聽取其與公訴人之意見後，
經本院裁定進行簡式審判程序審理後，判決如下：
    主  文
戊○○共同連續攜帶兇器毀越門扇竊盜，累犯，處有期徒刑壹年
參月；又竊盜，累犯，處有期徒刑參月。應執行有期徒刑壹年肆
月。
    事  實
一、戊○○前因竊盜、贓物案件，經本院以89年度易字第3737號
    刑事判決處有期徒刑4 月及7 月，定應執行有期徒刑9 月確
    定，嗣於民國91年2 月21日因縮短刑期期滿執行完畢出監。
    又因竊盜案件，經臺灣臺北地方法院（下稱臺北地院）以94
    年度易字第2086號刑事判決處有期徒刑8 月確定，及因施用
    毒品案件，經本院以95年度簡字第126 號刑事簡易判決處有
    期徒刑5 月確定，並經臺北地院以95年度聲字第781 號刑事
    裁定將上開2 罪合併定應執行有期徒刑1 年確定，以及因施
    用毒品及竊盜案件，經本院分別以95年度簡字第490 號、95
    年度易字第1923號刑事判決處有期徒刑6 月、8 月確定，且
    經本院以96年度聲減字第1119號刑事裁定減為有期徒刑3 月
    、4 月，並定應執行有期徒刑6 月確定，再入監與上開案件
    接續執行，於96年7 月16日（起訴書誤載為「96年6 月30日
    」）因徒刑執行完畢出監。
二、詎其仍不知悔改，猶先後為下列(一)、(二)所示之竊盜犯行：
(一)、先與巫瑞祥（由檢察官另案偵辦中）共同基於意圖為自己不
    法所有之概括犯意聯絡，連續於附表編號(一)至(三)所示之時間
    、地點，渠等持巫瑞祥所有且客觀上足對人之生命、身體、
    安全構成威脅具有危險性而可供兇器使用之破壞剪1 支（未
    扣案）毀壞前揭地點之門窗後，踰越入內竊得如附表編號(一)
    至(三)所示之物品。
(二)、另基於意圖為自己不法所有之犯意，於附表編號(四)所示之時
    間、地點，利用在該處投宿之機會，徒手竊取如附表編號(四)
    所示之物品。
(三)、嗣分別經附表編號(一)至(四)所示之被害人李元等人發現遭竊
    後報警處理，經警在附表編號(一)至(四)所示之地點採得煙蒂、
    香菸濾嘴、煙濾嘴、煙蒂各1 個送鑑驗比對結果與戊○○之
    DNA-STR 型別相符，始查悉上情。
三、案經乙○○訴由臺北縣政府警察局移送臺灣板橋地方法院檢
    察署檢察官偵查起訴。
    理  由
壹、程序方面：本件被告戊○○所犯係死刑、無期徒刑、最輕本
    刑3 年以上有期徒刑以外之罪，其於準備程序就前揭被訴事
    實為有罪之陳述，經法官告知簡式審判程序之旨，並聽取其
    與公訴人之意見後，本院認無不得或不宜改依簡式審判程序
    進行之處，爰依刑事訴訟法第273 條之1 第1 項、第284 條
    之1 之規定，由本院裁定本件行簡式審判程序，合先敘明。
貳、實體方面：
一、上開事實，業據被告戊○○迭於警詢、偵訊及本院訊問時坦
    承不諱，核與證人即被害人李元之親屬甲○○（起訴書誤
    載為「被害人甲○○」，茲予更正）、被害人丁○○、乙○
    ○於警詢中證述、證人即被害人丙○○於警詢及偵訊時證述
    以及被害人李元於本院訊問時指訴之情節相符，並有現場
    照片19張、內政部警政署刑事警察局97年8 月12日刑醫字第
    0970119115號鑑驗書1 份（詳見偵查卷第10至18頁）在卷可
    稽。是被告前開自白核與事實相符，堪以採信。故本件事證
    已臻明確，被告犯行堪以認定，應予依法論科。
二、論罪科刑部分：
(一)、就被告為附表編號(一)至(三)所示犯行後法律修正後之適用：按
    行為後法律有變更者，適用行為時之法律。但行為後之法律
    有利於行為人者，適用最有利於行為人之法律，刑法第2 條
    第1 項定有明文，此條規定乃與刑法第1 條罪刑法定主義契
    合，而貫徹法律禁止溯及既往原則，係規範行為後法律變更
    所生新舊法律比較適用之準據法，是刑法第2 條本身雖經修
    正，但刑法第2 條既屬適用法律之準據法，本身尚無比較新
    舊法之問題，應一律適用裁判時之現行刑法第2 條規定以決
    定適用之刑罰法律，先予辨明。又以本次刑法修正之比較新
    舊法，應就罪刑有關之共犯、未遂犯、想像競合犯、牽連犯
    、連續犯、結合犯，以及累犯加重、自首減輕暨其他法定加
    減原因（如身分加減）與加減例等一切情形，綜其全部罪刑
    之結果而為比較，且從刑附屬於主刑，除法律有特別規定者
    外，依主刑所適用之法律，最高法院95年5 月23日95年度第
    8 次刑庭會議決議可資參照。經查：
１、修正後刑法第56條規定，業已刪除連續犯之規定。故連續數
    行為而犯同一罪名，依修正前刑法第56條規定，應以一罪論
    ，但得加重其刑；而依修正後規定，則已無連續犯可資適用
    ，即應將各次犯行以數罪併合處罰。是以適用修正前關於連
    續犯之規定，自係較為有利。
２、另被告行為後，刑法第28條有關正犯之規定，雖亦經修正，
    然觀諸修正前、後之規定，僅係文字上之修正，並不影響共
    同正犯之實質上變更，不屬刑罰法律之變更，是新刑法就共
    同正犯之修正部分，因非屬刑罰法律之變更，自無須比較適
    用，應逕適用裁判時之刑法第28條，而無割裂適用法律之問
    題（最高法院95年度第21次刑事庭會議決議意旨可資參照）
    。
３、又修正前刑法第47條規定：「受有期徒刑之執行完畢，或受
    無期徒刑或有期徒刑一部之執行而赦免後，5 年以內再犯有
    期徒刑以上之罪者，為累犯，加重本刑至二分之一」，而修
    正後第47條第1 項規定：「受徒刑之執行完畢，或一部之執
    行而赦免後，5 年以內故意再犯有期徒刑以上之罪者，為累
    犯，加重本刑至二分之一」，因本件被告係故意再犯罪，無
    論依修正前後規定，均構成累犯，故尚無有利或不利情形，
    自無庸比較（最高法院97年度第2 次刑事庭會議紀錄要旨參
    照），應逕適用裁判時之刑法第47條第1 項規定。
(二)、論罪部分：
１、按刑法第321 條第1 項第3 款之攜帶兇器竊盜罪，係以行為
    人攜帶兇器竊盜為其加重條件，此所謂兇器，其種類並無限
    制，凡客觀上足對人之生命、身體、安全構成威脅，具有危
    險性之兇器均屬之，且祇須行竊時攜帶此種具有危險性之兇
    器為已足，並不以攜帶之初有行兇之意圖為必要（最高法院
    79年度台上字第5253號判決要旨參照）。是本案扣得之破壞
    剪係由金屬打造，質地堅硬，為足以殺傷人生命、身體之器
    械，乃屬具有危險性之兇器甚明。故就附表編號(一)至(三)所示
    部分，核被告所為，均係犯刑法第321 條第1 項第2 、3 款
    之攜帶兇器毀越門扇竊盜罪。又就附表編號(四)所示部分，核
    被告所為，係犯刑法第320 條第1 項之竊盜罪。
２、又被告與巫瑞祥就附表編號(一)至(三)所示之犯行，有犯意聯絡
    及行為分擔，為共同正犯。
３、另被告先後為(一)至(三)所示之3 次加重竊盜犯行，時間緊接，
    觸犯構成要件相同之罪名，顯係基於概括之犯意而反覆為之
    ，為連續犯，爰依修正前刑法第56條之規定以一罪論，並加
    重其刑。
４、再者，被告所犯連續加重竊盜罪（即附表編號(一)至(三)）與普
    通竊盜罪（即附表編號(四)），犯意各別，行為互殊，應予分
    論併罰。
５、復查被告前因竊盜、贓物案件，經本院以89年度易字第3737
    號刑事判決處有期徒刑4 月及7 月，定應執行有期徒刑9 月
    確定，嗣於91年2 月21日因縮短刑期期滿執行完畢出監在案
    ，此有臺灣高等法院被告前案紀錄表1 份在卷可證，是其於
    受有期徒刑執行完畢後5 年內故意再犯有期徒刑以上之前揭
    連續加重竊盜罪，為累犯，應依刑法第47條第1 項之規定，
    加重其刑，並依法遞加之。又查被告前因竊盜案件，經臺北
    地院以94年度易字第2086號刑事判決處有期徒刑8 月確定，
    及因施用毒品案件，經本院以95年度簡字第126 號刑事簡易
    判決處有期徒刑5 月確定，並經臺北地院以95年度聲字第78
    1 號刑事裁定將上開2 罪合併定應執行有期徒刑1 年確定，
    以及因施用毒品及竊盜案件，經本院分別以95年度簡字第49
    0 號、95年度易字第1923號刑事判決處有期徒刑6 月、8 月
    確定，且經本院以96年度聲減字第1119號刑事裁定減為有期
    徒刑3 月、4 月，並定應執行有期徒刑6 月確定，再入監與
    上開案件接續執行，於96年7 月16日因徒刑執行完畢出監在
    案，此有上開紀錄表可證，是其於受有期徒刑執行完畢後5
    年內故意再犯有期徒刑以上之上開普通竊盜罪，為累犯，應
    依刑法第47條第1 項之規定，加重其刑。
(二)、科刑部分：爰審酌被告有上開前科紀錄，已如前述，其素行
    不良，且正值青壯年，卻不思尋正途賺取所需，其犯罪之動
    機、目的、手段實屬可議，且所得利益甚鉅，及所生危害非
    輕，以及迄今尚未賠償被害人所受之損害，惟其犯後坦承犯
    行，態度尚可等一切情狀，分別量處如主文所示之刑，並定
    應執行之刑，以資懲儆。
(三)、至被告與共犯巫瑞祥所持用之破壞剪1 支，雖係共犯巫瑞祥
    所有並供渠等為本件犯行所用之物品，惟並未扣案，且據被
    告供述：該破壞剪業已丟棄等語（詳見本院卷第34頁），復
    無其他證據足資認定該破壞剪尚未滅失，故本院認毋庸併予
    宣告沒收，附此敘明。
據上論斷，應依刑事訴訟法第273 條之1 第1 項、第299 條第1
項前段，刑法第2 條第1 項、第28條、（修正前）第56條、第32
1 條第1 項第2 款、第3 款、第320 條第1 項、第47條第1 項、
第51條第5 款，刑法施行法第1 項、第2 項，判決如主文。
本案經檢察官江祐丞到庭執行職務。
中    華    民    國    98    年    2     月    27    日
                  刑事第十七庭  法  官  饒金鳳
以上正本證明與原本無異。
如不服本判決，應於判決送達後10日內，向本院提出上訴書狀，
且上訴書狀應敘述具體理由，而上訴書狀未敘述上訴理由者，應
於上訴期間（即自收受判決書之翌日起算10日）屆滿後20日內補
提理由書。
                                書記官  王春森
中    華    民    國    98    年    2     月    27    日
附錄本案論罪科刑法條全文：
中華民國刑法第321 條：
犯竊盜罪而有左列情形之一者，處6 月以上、5 年以下有期徒刑
：
一、於夜間侵入住宅或有人居住之建築物、船艦或隱匿其內而犯
    之者。
二、毀越門扇、牆垣或其他安全設備而犯之者。
三、攜帶兇器而犯之者。
四、結夥三人以上而犯之者。
五、乘火災、水災或其他災害之際而犯之者。
六、在車站或埠頭而犯之者。
前項之未遂犯罰之。
刑法第320 條第1 項：
意圖為自己或第三人不法之所有，而竊取他人之動產者，為竊盜
罪，處5 年以下有期徒刑、拘役或500 元以下罰金。
附表：
 ┌──┬──────┬─────────┬──────────┬───┐
 │編號│時        間│地              點│竊    得    物    品│被害人│
 ├──┼──────┼─────────┼──────────┼───┤
 │ (一) │95年2 月21日│臺北縣中和市○○路│金項鍊3條、金手鍊2條│李元│
 │    │上午某時許  │469巷56弄8號      │、金戒指5只、玉鐲、 │（起訴│
 │    │（嗣於同日上│                  │現金新臺幣（下同）2 │書誤載│
 │    │午6 時許發現│                  │萬元、戶口名簿1 份、│為「李│
 │    │遭竊）      │                  │白酒和洋酒共10瓶    │安美」│
 │    │            │                  │（價值合計約48萬元）│）    │
 ├──┼──────┼─────────┼──────────┼───┤
 │ (二) │95年4月13日 │臺北縣中和市○○路│現金5萬元、金項鍊2條│丁○○│
 │    │上午6 時起至│167巷1號1樓       │、金戒指6只、存摺5本│      │
 │    │下午6 時止之│                  │、印鑑6個、金融卡2張│      │
 │    │某時許      │                  │（價值合計約105,000 │      │
 │    │（嗣於同日晚│                  │元）                │      │
 │    │上8 時15分許│                  │                    │      │
 │    │發現遭竊）  │                  │                    │      │
 │    │            │                  │                    │      │
 ├──┼──────┼─────────┼──────────┼───┤
 │ (三) │95年5月19日 │臺北縣中和市○○街│人民幣60元、美金60元│丙○○│
 │    │上午6 時起至│60巷7號5樓        │、舊的新臺幣若干    │      │
 │    │中午12時止之│                  │（價值合計約1萬元） │      │
 │    │某時許      │                  │                    │      │
 │    │（嗣於同日中│                  │                    │      │
 │    │午12時許發現│                  │                    │      │
 │    │遭竊）      │                  │                    │      │
 ├──┼──────┼─────────┼──────────┼───┤
 │ (四) │97年2月20日 │臺北縣樹林市○○路│抱枕1 個（價值1,500 │金莎汽│
 │    │上午6 時起至│468號「金莎汽車旅 │元）、備品架1 個（價│車旅館│
 │    │下午4 時30分│館」105號房       │值500元）、窗簾1 組 │乙○○│
 │    │止之某時許  │                  │（價值35,000元）    │      │
 │    │（嗣於同日下│                  │                    │      │
 │    │午4時30分許 │                  │                    │      │
 │    │發現遭竊）  │                  │                    │      │
 └──┴──────┴─────────┴──────────┴───┘


司法院資訊處製作；財團法人民間司法改革基金會備份。
